臺灣高等法院臺南分院刑事判決　　 94年度上更(二)字第407號
上 訴 人
即 被 告　甲 ○ ○
指定辯護人 本院公設辯護人　丙　○　 ○
上列上訴人因違反毒品危害防制條例等案件，不服臺灣臺南地方
法院90年度訴字第1441號中華民國91年4月8日第一審判決（起訴
案號：臺灣臺南地方法院檢察署90年度偵字第835號、90年度偵
緝字第574號、575號），提起上訴，判決後，經最高法院第二次
發回更審，本院判決如下：
      主      文
原判決關於甲○○販賣第二級毒品部分暨定應執行刑均撤銷。
甲○○被訴販賣第二級毒品部分無罪。
      理      由
一、公訴意旨略以，被告甲○○（其持第二級毒品ＭＤＭＡ部分
    ，經原審判決有期徒刑五月確定在案，其意圖供行使之用而
    收集偽造之通用紙幣部分，經原審判決有期徒刑三年確定在
    案，其販賣第一級毒品部分，則經原審判決無罪，嗣雖經公
    訴人上訴，惟本院前審九十一年度上訴字第六００號判決駁
    回上訴確定在案）自九十年七月初加入同案被告江俊明（轉
    讓第二級毒品部分、經原審判決有期徒刑一年確定在案，其
    販賣第一級毒品部分，則經原審以持有第一級毒品，判決有
    期徒刑一年，亦確定在案；販賣第二級毒品部分，則經本院
    前審九十二年度上更一字第三七三號判決有期徒刑八年確定
    在案）、同案被告鄭建良（販賣第二級毒品，經原審判處有
    期徒刑六年，撤回上訴已確定，其販賣第一級毒品部分，則
    經原審判決無罪，嗣雖經公訴人上訴，惟本院前審九十一年
    度上訴字第六００號判決駁回上訴確定在案）、同案被告江
    宜玲（幫助販賣第二級毒品部分，經原審判決有期徒刑二年
    ，緩刑五年，緩刑期內付保護管束確定在案，其販賣第一級
    毒品部分，則經原審判決無罪，嗣雖經公訴人上訴，惟本院
    前審九十一年度上訴字第六００號判決駁回上訴確定在案）
    共組販毒集團，基於意圖營利之犯意聯絡，以臺南縣永康市
    ○○○路五三一號十三樓之三為根據地，其中同案被告鄭建
    良與江俊明一同於九十年七月初，在臺南縣玉井鄉玉井芒果
    市場，以五千元之價格，販買重量不詳之安非他命予陳重成
    ，同案被告鄭建良單獨經手販賣安非他命約二十多次給其他
    不詳之人；被告甲○○與同案被告江俊明一同前往販賣安非
    他命約十多次，金額不詳，被告甲○○單獨經手販賣安非他
    命約二、三次給其他不詳之人，每次金額一、二千元，販賣
    所得均交給同案被告江俊明、江宜玲，同案被告江俊明則不
    定時給予被告甲○○金錢花用，或無償轉讓安非他命予被告
    甲○○，因認被告甲○○涉有毒品危害防制條例第四條第二
    項販賣第二級毒品罪嫌云云。
二、按犯罪事實應依證據認定之，無證據不得認定犯罪事實；又
    不能證明被告犯罪者，應諭知無罪之判決，刑事訴訟法第一
    百五十四條第二項、第三百零一條第一項分別定有明文。認
    定不利於被告之事實，須依積極證據，苟積極證據不足為不
    利於被告事實之認定時，即應為有利於被告之認定，更不必
    有何有利之證據。此之所謂證據，須確屬能為被告有罪之證
    明，而無瑕疵可指者，始足當之；再者，犯罪事實之認定，
    應憑證據，所謂證據，須適合於為被告犯罪事實之證明者，
    始得採為斷罪資料，如未能發現相當證據，或證據不足以證
    明，自不能以推測或擬制之方法以為裁判基礎；又所謂認定
    犯罪事實所憑之證據，雖不以直接證據為限，間接證據亦包
    括在內，然而無論直接或間接證據，其為訴訟上之證明，須
    於通常一般人均不致有所懷疑，而得確信其為真實之程度，
    始得據之為有罪之認定，倘其證明尚未達到此一程度，而有
    合理懷疑存在時，即應為無罪之判決（最高法院二十九年上
    字第三一○五號、三十年上字第八一六號、四十年台上字第
    八六號、五十三年台上字第二七五○號、七十六年台上字第
    四九八六號分別著有判例參照）。復事實審法院對於證據之
    取捨，依法雖有自由判斷之權，然積極證據不足證明犯罪事
    實時，被告之抗辯或反證縱屬虛偽，仍不能以此資為積極證
    據應予採信之理由；認定犯罪事實應依證據，為刑事訴訟法
    所明定，故被告否認犯罪事實所持之辯解，縱屬不能成立，
    仍非有積極證據足以證明其犯罪行為，不能遽為有罪之認定
    （最高法院三十年上字第四八二、一八三一號分別著有判例
    參照）。
三、公訴人認被告涉有販賣第二級毒品安非他命罪嫌，無非以（
    一）同案被告鄭建良、被告甲○○之供陳。（二）同案被告
    鄭建良、被告甲○○均供稱：販毒所得交給同案被告江俊明
    、江宜玲等語。（三）證人陳重成供證：伊向鄭建良、江俊
    明二人購買二次安非他命，第一次鄭建良來伊家找伊，問伊
    是否要買安非他命，伊說好，後來向他們購買五千元安非他
    命，地點在玉井芒果巿場，是他們二人前來與伊交易的，時
    間約在九十年七月初，第二次是江俊明叫一位綽號「金山」
    之人來問伊要不要買安非他命，伊就購買三千元，地點在玉
    井劉陳，是江俊明獨自前來與伊交易的，時間約是鄭建良被
    捉，江俊明在逃期間，約在九十年八月間等語。（四）同案
    被告江宜玲供證：扣案之帳單是江俊明販賣毒品的紀錄，向
    江俊明購買毒品之人，伊只有看過，但不知他們的姓名，是
    甲○○、鄭建良與江俊明一起在販賣毒品，鄭建良、甲○○
    曾要將販賣毒品所得之金額交給伊，伊跟他們說將錢直接交
    給江俊明，但有時鄭建良、甲○○不在，江俊明又不想出去
    ，他會請伊外出將毒品交給對方，可是錢會由對方與江俊明
    自己算等語。（五）在同案被告江俊明、江宜玲住處扣得安
    非他命八小包、行動電話三支、空塑膠帶五百個和帳單三張
    、電子秤一台、安非他命吸食器三組、瓦斯噴槍一枝、針筒
    二支、玻璃球一個、金項鍊一條、金戒指一個等物為主要論
    據。
四、訊據被告甲○○堅決否認有上開犯行，辯稱：伊並沒有與江
    俊明、鄭建良共同販賣毒品，伊是在九十年七月份才認識江
    俊明、鄭建良，伊沒有販賣毒品給李立群，伊也沒有幫江俊
    明運送毒品給他人，至於鄭建良有沒有幫江俊明運送毒品，
    伊就不清楚，警察查獲當時伊有在場，伊根本不認識陳重成
    ，李立群所言並不實在。因本身有汽車，是江俊明拜託請伊
    載他出去，伊只有開車載他出去，伊只認識他十幾天而已；
    伊也不知道他出去找何人、作何事，江俊明亦沒有拿毒品供
    伊吸食作為報酬，又李立群之前是在黃金海岸ＫＴＶ當經理
    ，伊之前在黃金海岸ＫＴＶ之廚房工作，之前有同事過。伊
    並沒有販賣給他，因為伊根本也沒有這些東西，如何能夠賣
    給伊，伊是九十年七月間認識江俊明之後才接觸毒品的。江
    宜玲所言亦不實在，況伊亦沒有住在江俊明那裡，伊都要回
    去佳里鎮工作。當時我住在佳里鎮乙○○的住處，警方搜索
    的時候，伊有在場之原因，那是江俊明在警方搜索前一天向
    伊借車，當天伊是要去將伊的車子開回來，江俊明叫伊在那
    裡等，結果一下子警察就過來了，伊也不知道發生什麼事情
    等語。
五 、經查：
（一）同案被告鄭建良固於警訊時供證：江俊明、江宜玲、甲○
      ○，及伊是朋友關係，平日都是一起販賣毒品為生，平時
      都是下線吸毒者，打電話給江俊明，與江俊明接洽交易地
      點及金額，或是打伊電話，與伊接洽交貨地點及金額，另
      甲○○是他個人與下線吸毒者聯繫，方法都是一樣，上線
      是江俊明、江宜玲二人在負責接洽，交易之金額都交由江
      俊明及江宜玲二人拿走，他們二人都是給伊安非他命吸食
      或三至五百元花用，伊接洽的下線有阿人、黑狗、黑蟬、
      成仔、嘉洲、阿傳、黑松、添仔、大猴、國民等十一人，
      該十一人向伊及江俊明二人接洽買賣毒品過，另甲○○下
      線吸毒者，伊就不知道了，這一個多月時間，伊幫江俊明
      送了二、三十次毒品給下線等語（見警卷第九頁、第八三
      五九號偵卷內鄭建良警訊筆錄，即第三七二頁）；於偵查
      中則供述：伊是幫江俊明、江宜玲賣安非他命，都是由下
      線打電話給江俊明，江俊明再打電話及提供毒品給伊．要
      伊去送毒品給下線，並負責收錢，江俊明每隔三、五天會
      給伊一包安非他命吸食，幫他賣過二、三十次，收了三、
      四萬元，伊是九十年六月十八日才住進查獲地點，並與江
      俊明、江宜玲一起販毒的等語（見八三五九號偵卷第二十
      、二一頁、五五三頁反面）；於原審時則供述：伊是有到
      那交流道，但對方只買安非他命，販賣所得是交給江俊明
      ，江俊明有無償給伊安非他命，在警局時因伊害怕所以才
      說江宜玲是會計，伊不是在販賣，是江俊明的朋友要買毒
      品，所以才託伊將毒品拿給他朋友，甲○○有無幫江俊明
      送毒品，伊不知道，因伊與甲○○不熟，江俊明有無給甲
      ○○吸食，伊也不知道，因甲○○有一台車，江俊明每次
      會向甲○○借車出去，伊幫江俊明送安非他命有二十幾次
      ，買的客人將錢交給伊，伊再將錢交給江俊明，交貨地點
      在永康交流道或大成長城公司，甲○○與江俊明出去賣，
      伊不知道，伊只知道他們常一起出去，因伊被抓時，江俊
      明、江宜玲二人沒有被抓，氣不過所以才誣賴他們二人，
      才把江宜玲一起拖下去，買毒品之人，伊只記得「子仁」
      ，其他的伊不記得了，安非他命一千元賣了約十次，一千
      五百元賣了十四次，伊當場收錢，收到的錢伊就交給江俊
      明，陳重成在玉井芒果巿場交易那次，伊有去，但是由江
      俊明跟他交易的，不是伊交易的，李立群伊不認識等語（
      見原審卷一第二八頁、五一至五四頁、第一四九頁、原審
      卷二第六二頁）等語；於本院前審時則供述：是江俊明叫
      伊拿去給他朋友，伊確實有幫江俊明送毒品，是下線打電
      話給江俊明，江俊明只是無償讓伊吸用，錢是買便當的錢
      等語（見本院前審上訴卷第一四０、一四一、二八八頁）
      。嗣於本院更一審時，則以證人身份具結詰問先證述稱：
      伊在販毒時，甲○○沒有在場，伊沒有看過甲○○在賣毒
      品，在警訊所述甲○○都是他個人與下線吸毒者聯繫之事
      ，伊並沒有在場見聞，伊亦沒有看到江俊明拿錢給甲○○
      ，亦未看到江俊明拿安非他命給甲○○，在警訊時所供伊
      四人一起販賣毒品為生，幫江俊明販賣過二、三十次等情
      ，是被抓時承辦警員叫伊這樣講的等語（見該上更一第(二)
      卷第四一至四三頁、四六頁），嗣又供證：伊有幫江俊明
      拿去給他朋友二十幾次，每次拿回一千元或一千五百元給
      江俊明，伊被抓時會害怕，且伊有吃藥，才說二十幾次，
      伊替江俊明拿不會超過三次等語（見該上更一第(二)卷第五
      ０頁）。是其供詞前後不一，已難採信，且其對於被告甲
      ○○有無替同案被告江俊明送毒品、有無販賣毒品、有無
      與所謂下線聯絡等情節，則自始供述不知道及未曾見聞等
      語；是尚難以同案被告鄭建良之上開有瑕疵之供述證據，
      遽為被告不利之認定。
（二）同案被告江俊明於九十年九月二十六日第一次警訊時供證
      ：鄭建良、甲○○他們二人說替伊販毒，他們是為脫罪才
      如此說的等語（見八三五九號偵卷內之警訊筆錄，即第四
      三二頁）；於九十年十月九日第二次警訊時則供證：伊沒
      有叫鄭建良、甲○○二人販毒，是他們二人有吸毒之習慣
      ，向伊索取毒品，但伊未給他們二人，所以他們二人才說
      是幫伊販毒等語（見同上偵卷內之警訊筆錄，即第四二二
      頁反面）；於偵查中則供證：查扣之安非他命是自己吸食
      用的，是伊跟鄭建良、甲○○一起向林俊龍買的等語（見
      同上偵卷第四三六頁反面）；於原審時則供述：房子是伊
      朋友租的，伊給鄭建良、甲○○二人住，伊沒有叫鄭建良
      、甲○○幫伊送毒品，是他們二人誣賴伊、伊亦沒有賣毒
      品給陳重成、李立群等語（見原審一卷第九一、九二、一
      五四頁）；於本院前上訴審時則供述：是朋友需要用藥，
      伊才拜託甲○○送毒品過去等語（見本院上訴卷第一四二
      頁）；於本院更一審時則以證人身份具結供證：「他（指
      甲○○）有幫我送，但是我忘記次數了」、「（你自己叫
      甲○○去送　毒品有幾次？）大部分都是他跟我一起去的
      ，因為車子是他的」、「（單獨的話是幾次？）說實在的
      ，拿出去的話，那是他的，他拿去那裡，我也不知道，有
      的話是單獨出去的，如果有的話也是先欠著，後來也不了
      了之，因為他是住在我那邊」、「（他自己拿出去的有幾
      次？）我跟他的時間性不同」、「（他開車載你的有幾次
      ？）約有十幾次」、「他賣的，錢有無與你一起分？）沒
      有拿錢給他，但是有拿藥給他吃」（本院前審上更一卷(二)
      第五九至六一頁）；是其供證亦係前後不一，究竟被告甲
      ○○有無替其送毒品給其朋友？抑是被告自己拿毒品給下
      線，而非受證人江俊明之託，替證人江俊明送毒品給他人
      ？相互齟齬，有瑕疵可指，且對於被告替其販賣第二級毒
      品者為何人，並未具體指出，是否確有其人，亦不得而知
      ，無法依法定程序，以證人身份傳喚到場具結而接受被告
      之詰問，作為認定被告犯罪事實之判斷基礎，亦難憑其片
      面之指訴，遽入人罪。
（三）同案被告江宜玲於警訊時供述：警方所查扣之物伊不知是
      何人所有，鄭建良、甲○○所說販賣所得交給伊及江俊明
      之情，沒有這回事等語（見第五七五偵卷內之警訊筆錄，
      即第五頁）；於九十年九月二十七日偵查中則供述：伊與
      鄭建良、甲○○二人沒有接觸過，伊不知道為何他們二人
      說販賣毒品所得交給伊等語（見同上偵卷第十二、十三頁
      ），於九十年十月十六日偵查中則供述：甲○○是九十年
      七月份才住進查獲地點，三人才一起開始販賣毒品，鄭建
      良、甲○○曾要求將販賣毒品所得之金額交給伊，伊跟他
      們說將錢直接交給江俊明，但有時鄭建良、甲○○不在，
      江俊明又不想出去，他會請伊外出將毒品交給對方，可是
      錢會由對方與江俊明自己算等語（見八三五九號偵卷第四
      三八頁）；於原審九十年十一月十九日審理時供述：鄭建
      良、甲○○他們沒有與江俊明一起賣，但有時江俊明會託
      他們把毒品帶給別人，因車子都是向趙借的等語（見原審
      卷一第二九頁）；於原審九十年十二月十七日審理時則供
      述：鄭建良有在幫江俊明送、甲○○也是有在幫江俊明送
      過，另也有借車子給江俊明，甲○○是七月份過去那裡住
      ，江俊明有要用車就向趙借，他們二人替江俊明送貨地點
      、時間、對象伊都不清楚等語（見原審卷一第八六、八七
      、一四六頁）；於本院更一審時則具結供證：「（甲○○
      替江俊明送過幾次？）（未答）」、「（妳為什麼當時妳
      在法院的時候講說甲○○、鄭建良都有幫江俊明送過毒品
      ，妳當時為什麼要這樣講？）時間太久了，我有點忘記了
      」、「（有無看過甲○○交易毒品，或是親眼看過他拿毒
      給人家收錢回來？）沒有」等語（見本院上更一第(二)卷第
      五七、五八頁）。是核其供述，亦是前後不一，且對於所
      謂被告甲○○替同案被告江俊明送過毒品之人為誰，又供
      述不知情，更未目睹被告甲○○曾交易毒品及拿毒品給他
      人，亦無法以證人身份傳喚到場具結而接受被告之詰問，
      以作為論斷之基礎，亦難僅憑其有瑕疵之指述，遽為不利
      被告甲○○有罪之認定。
（四）至證人李立群於警訊時固供證：甲○○與伊曾是同事，認
      識有八年之久，伊從今年七月至九月向江俊明購買三次安
      非他命，地點在黃金海岸ＫＴＶ內，三月至六月向甲○○
      購買約五次安非他命，地點在黃金海岸ＫＴＶ等語（見八
      三五九號偵卷內之警訊筆錄，即第五六四頁）；於原審亦
      供證：「向甲○○買的五次都是安非他命，地點全在黃金
      海岸ＫＴＶ店裡，第一次是從九十年三月初開始，買的是
      安非他命二千元，第二次確切日期不清楚，應在三月底，
      買了五千元，第三次在九十年四月中旬，買了二千元，第
      四次是在九十年五月初，第五次在九十年五月底，金額都
      是二千元」（原審卷(一)第一四四頁）「（這幾次如何連絡
      ？）都是江俊明主動打電話給我，問我要不要，而甲○○
      則因常到我ＫＴＶ唱歌，主動問我要不要安非他命，我剛
      認識甲○○時還不認識江俊明，我約在八年前與甲○○是
      同事關係，而在九十年七月時趙帶江來讓我認識」（原審
      卷(一)第一四五頁）。是依其所言，既於九十年七月份，始
      由被告甲○○介紹而認識證人江俊明，則其所供稱九十年
      三月至五、六月間向被告購買之安非他命毒品，核與公訴
      人起訴所稱被告甲○○自九十年七月初加入同案被告江俊
      明、鄭建良、江宜玲共組販毒集團無涉，證人李立群所述
      ，縱屬真實亦屬被告甲○○之前個人行為，然上情為被告
      甲○○堅決否認之，而此部分除證人李立群片面指證外，
      並無其他佐證，況其指證向被告甲○○購買之時間，係九
      十年三月至六月？抑是九十年三月至五月底？亦非完全一
      致，且非確定，有瑕疵可指；此外，參之證人乙○○於本
      院此次審理時具結詰問時供證：「九十年七月中間某一天
      早上要上班之前；他（即被告）本來跟我在做大理石的工
      作，因為我要趕工作，結果他當天失去聯絡，使我無法趕
      工作，所以我才會記得是那個時候（即本案警方查獲時候
      ）」、「八十九年三月間他就開始跟我作大理石的工作，
      剛好就作到我開車載他到永康交流道的那天，他去開車後
      就沒有與我聯絡了」等語以觀（見本院上更二第七六頁）
      。則證人李立群所言有於九十年三月至五、六月間向被告
      甲○○購買安非他命毒品一節，實值質疑，是亦難以證人
      李立群上開片面之指證，遽為不利於被告有販賣安非他命
      犯行之認定。
（五）另證人陳重成於警訊時則供證：伊不認識甲○○，但有與
      綽號「落腳」之江俊明、綽號「泰山」買過毒品等語（見
      八三五九號偵卷內之警訊筆錄，即第三九四頁）；偵查中
      亦供證：伊向鄭建良、江俊明二人購買二次安非他命，第
      一次鄭建良來伊家找伊，問伊是否要買安非他命，伊說好
      ，後來向他們購買五千元安非他命，地點在玉井芒果巿場
      ，是他們二人前來與伊交易的，時間約在九十年七月初，
      第二次是江俊明叫一位綽號「金山」之人來問伊要不要買
      安非他命，伊就購買三千元，地點在玉井劉陳，是江俊明
      獨自前來與伊交易的，時間約是鄭建良被捉，江俊明在逃
      期間，約在九十年八月間等語（見八三五九號偵卷第四０
      六、四０七頁）；於原審時亦供證：伊向江俊明買過毒品
      三次，第一次九十年五月某日晚上，伊打電話給江俊明，
      經聯絡後，由江俊明拿過來的，第二次九十年七月初某日
      中午，由江俊明、鄭建良到玉井芒果巿場，向他們買安非
      他命，又一次是九十年八月中旬某日，由江俊明叫綽號泰
      山的過來問伊要不要毒品，泰山拿了二千元安非他命給伊
      等語（見原審卷一第一四三頁），均自始供證係向同案被
      告江俊明、鄭建良二人購買毒品之情事；且於本院前審時
      更具結供證：沒有與甲○○有債務關係，伊不認識他等語
      （見本院上訴卷第一八二頁）。是依其前揭供述，其既未
      向被告甲○○購買過毒品，且亦不認識被告甲○○，是其
      所為之上開所述，應與被告甲○○無涉，自難採為被告不
      利之認定。
（六）另證人江百松、洪嘉蓮於偵查中證稱：其等不認識鄭建良
      、甲○○，亦未向江俊明購買安非他命等語（見上開八三
      五九號偵卷第四四四頁）。是上開二位證人之供述，亦難
      採為不利於被告之認定。
六、至於被告甲○○於警訊時固曾供述：查扣其中一小包安非他
    命是伊替他們販賣安非他命，由江宜玲給伊的紅利，其餘的
    東西是鄭建良及江俊明、江宜玲他們所有的，與江俊明、江
    宜玲認識約一個月，朋友介紹認識的，替江俊明、江宜玲拿
    毒品出去交易，並收取現金回來，他們有時會給伊或提供毒
    品伊吸食，替江俊明、江宜玲販賣給「黑狗」、「鐵丁」、
    「阿蟬」、「黑松」、「阿宏」、「阿君」、「炎」、「阿
    狗」、「阿斷」、「益」、「耀忠」等人等語（見警卷第三
    、四頁）；於偵查中則亦有供述：從九十年七月初認識他們
    後，幫他們賣安非他命，有時負責收錢，有時江俊明帶伊出
    去送毒品，大概有十幾次，伊自己也去了三、四次，每次收
    一、二千元，收回來給江俊明、江宜玲，江俊明會給伊零用
    錢花用，有時給伊一包安非他命，伊前往交易安非他命約二
    、三次，地點都在永康交流道附近，另伊每禮拜都跟江俊明
    去交易二、三次，但交易內容伊不清楚，都是江俊明聯絡好
    ，再叫伊拿毒品前往交易等語（見同上偵卷第二四、三００
    頁）；於原審時則又翻供稱：伊沒有賣，伊沒有幫江俊明送
    ，伊只是車子借被告江俊明而已，伊沒帶江俊明去交易毒品
    等語（見原審卷一第二八、八０頁）；於本院上訴審時供述
    ：伊只有借車給江俊明，伊不知道他要販毒，有三次是他朋
    友向他要，江俊明託伊拿去的等語（見本院上訴卷第一一五
    、二八五頁）。於本院更一審時則供述：伊有欠李立群十萬
    元，以前伊做廚師，李某負責餐廳外場而認識，伊與李某僅
    係單純金錢糾紛而已，李某說向伊買安非他命，對伊不公平
    ，又伊載江俊明出去，不知道他要賣毒，因伊係七月份始認
    識他，事實上亦不知道他做什麼等語（見本院上更一第(一)第
    一三九頁、第(二)卷第六二、六三頁、）。是審其上開供述，
    亦前後不一，雖曾有供述認識同案被告江俊明他們後，有幫
    江俊明他們賣安非他命，有時負責收錢，有時江俊明帶其十
    幾次出去送毒品，其自己也去了三、四次送毒品等情，但其
    所稱販賣之對象為何，卷查並無證據資料予以查證。而公訴
    人所稱與同案被告江俊明、江宜玲、鄭建良共同販賣安非他
    命予其他不詳之人，經查又無不詳姓名之購買者出面指認，
    而足以認定被告有此部分犯行，已達一般人均可得確信其真
    實而無可懷疑之程度，準此，亦難以上開被告前後有瑕疵之
    自白，遽為被告有罪之認定。
七、扣案之安非他命八小包，販毒所用之空塑膠帶五百個和帳單
    三張、電子秤一台、行動電話三支、安非他命吸食器三組、
    瓦斯噴槍一枝、針筒二支、玻璃球一個、金項鍊一條、金戒
    指一個等物，僅其中安非他命一小包、為被告甲○○所有，
    行動電話一支在被告身上所查扣外，其餘均非被告甲○○所
    有，業據被告甲○○供明在卷，亦為同案被告鄭建良供證屬
    實，是亦難以上開查扣之物，遽認被告甲○○有本件販賣安
    非他命之犯行。
八、綜合上開各情相互參酌，本件尚無確切之積極證據足資證明
    被告有前揭販賣安非他命犯行，依首揭判例意旨，即令被告
    不能為有利之反證，亦不能遽論以罪刑。亦即認定不利於被
    告之事實，須依積極證據，苟積極證據不足為不利於被告事
    實之認定時，即應為有利於被告之認定，更不必有何有利之
    證據。而公訴人除上開證据外，又未再提出其他適合於證明
    被告有上開販賣安非他命犯罪事實之積極證據，並說明其證
    據方法與待證事實之關係，說服本院以形成被告有罪之心證
    ，基於無罪推定之原則，被告上開犯罪部分尚屬不能證明。
九、綜上所述，被告甲○○之販賣第二級毒品安非他命之行為犯
    罪尚屬不能證明，原審遽認被告有本件上開犯行，予以論罪
    科刑，容有未洽，被告上訴意旨，否認其有販賣第二級毒品
    安非他命之犯行，指摘原判決此部分不當，為有理由，應由
    本院將原判決此部分及定執行刑撤銷，諭知被告販賣第二級
    毒品安非他命部分為無罪之判決。
十、另同案被告鄭建良、江俊明、江宜玲部分，業經判決確定，
    詳如前開理由一所示，不另論列，併此明。
據上論斷，應依刑事訴訟法第三百六十九條第一項前段、第三百
六十四條、第三百零一條第一項，判決如主文。
本案經檢察官劉欽銘到庭執行職務。
中　　華　　民　　國　　94　　年　　11　　月　　17　　日
                      刑事第一庭  審判長法官  黃崑宗
                                        法官  蔡長林
                                        法官  田平安
以上正本證明與原本無異。
檢察官如不服本判決，應於收受本判決後十日內向本院提出上訴
書。其未敘述上訴理由者並得於提起上訴後十日內向本院補提理
由書。
　　　　　　　　　　　　　　　　　　　書記官  劉岳文
中　　華　　民　　國　　94　　年　　11　　月　　18　　日
